【裁判字號】    98,易,2683
【裁判日期】    981029
【裁判案由】    竊盜
【裁判全文】
臺灣臺北地方法院刑事判決              98年度易字第2683號
公  訴  人  臺灣臺北地方法院檢察署檢察官
被      告  乙○○
                    （現於臺灣臺北戒治所強制戒治中）
上列被告因竊盜案件，經檢察官提起公訴（98年度偵緝字第1656
號），本院判決如下：
    主  文
乙○○無罪。
    理  由
一、公訴意旨略以：被告乙○○意圖為自己不法之所有，於民國
    97年7月16日凌晨某時許，在臺北縣新店市○○路○段258號
    前，以不詳手法竊取甲○○所有車牌號碼T8-6029號自小貨
    車得逞，得手後據為己有。嗣經警於97年7月20日上午7時許
    ，在臺北縣新店市○○路11號前發現上開自小貨車，並於該
    車內中央扶手架上採獲遺留煙蒂，經鑑定後與被告之唾液DN
    A相符，而查知上情，因認被告涉有刑法第320條第1項之竊
    盜罪嫌等語。
二、按犯罪事實應依證據認定之，無證據不得認定犯罪事實；又
    不能證明被告犯罪者，應諭知無罪之判決；刑事訴訟法第15
    4條第2項、第301條第1項分別定有明文。另按認定犯罪事實
    應憑積極證據，倘積極證據不足以為不利於被告事實之認定
    時，即應為有利被告之認定，更不必有何有利之證據，最高
    法院30年上字第816號著有判例，所謂「積極證據足以為不
    利被告事實之認定」，依據同院76年臺上字第4986號判例意
    旨，係指據為訴訟上證明之全盤證據資料，在客觀上已達於
    通常一般之人均不致於有所懷疑，而得確信被告確曾犯罪之
    程度；若未達到此一程度，而有合理懷疑之存在時，即無從
    為被告有罪之確信。
三、公訴人認被告涉有本件竊盜犯嫌，係以被害人甲○○之指述
    及卷附之內政部警政署刑事警察局97年12月12日刑醫字第09
    70190742號鑑驗書為其主要依據。訊據被告堅詞否認有何公
    訴人所指竊盜之犯行，辯稱：其沒有偷車牌號碼T8-6029號
    自小貨車，其當時在臺北縣三重市重新橋下賣東西，有可能
    是客人買東西，其送貨到客人車上，在車上留下的煙蒂等語
    。
四、經查，車牌號碼T8-6029號自小貨車係被害人甲○○所有，
    於97年7月16日凌晨某時許，在臺北縣新店市○○路○段258
    號前失竊，嗣於97年7月20日上午7時許，在臺北縣新店市○
    ○路11號前尋獲，經警於該車內中央扶手架上採得已抽過之
    煙蒂1個，經送請內政部警政署刑事警察局鑑驗結果，檢出
    一男性DNA-STR型別，經鍵入該局去氧核醣核酸資料庫比對
    結果，與被告唾液DNA-STR型別相同等情，固有經被害人甲
    ○○指述綦詳，並有內政部警政署刑事警察局上開鑑驗書1
    份及照片6張在卷可稽，惟依上開事證，至多僅能證明被害
    人之自用小貨車內所遺留之煙蒂1個，係被告抽用後所剩，
    但該煙蒂因何遺留在被害人車內？被告是否確曾進入車內？
    係於何時、何地進入？均乏積極證據足以證明，況縱認被告
    曾經進入被害人之車內無訛，其進入車內之原因非僅竊盜一
    端，且除上揭煙蒂1個外，車內僅另採獲塑膠袋1個，亦無從
    證明與被告有何關連，誠難僅憑該煙蒂1個，將一般經驗上
    有利被告之其他合理情況均予排除，而遽認被告確有公訴人
    所指之竊盜犯行。是公訴人所提積極證據，尚不足為被告犯
    竊盜罪之證明，且依客觀具體情事，不能排除被告抽用所剩
    之煙蒂，係因竊盜以外之其他原因而遺留在被害人之車內，
    故關於被告是否犯有本件竊盜罪，本院認尚未達於通常一般
    之人均不致有所懷疑之有罪確信心證，仍有合理懷疑之存在
    ，依「罪證有疑，利於被告」之證據法則，自不能以推測或
    擬制之方法，為被告有罪之認定。
五、綜上所述，本件依上開證據，猶不足以證明被告確有公訴人
    所指之竊盜犯行，此外復查無其他積極證據足資證明被告犯
    罪，揆諸首開說明，本件犯罪尚屬不能證明，應為被告無罪
    之諭知，以昭審慎。
據上論斷，應依刑事訴訟法第301條第1項，判決如主文。
本件經檢察官張成業到庭執行職務。
中    華    民    國    98    年    10    月    29    日
                  刑事第十四庭  法  官  賴武志
以上正本證明與原本無異。
如不服本判決應於收受送達後10日內向本院提出上訴書狀，並應
敘述具體理由；其未敘述上訴理由者，應於上訴期間屆滿後20日
內向本院補提理由書（均須按他造當事人之人數附繕）「切勿逕
送上級法院」。
                                書記官  劉麗英
中    華    民    國    98    年    10    月    29    日


司法院資訊處製作；財團法人民間司法改革基金會備份。
